【裁判字號】    98,抗,243
【裁判日期】    980911
【裁判案由】    聲明異議
【裁判全文】
臺灣高等法院高雄分院民事裁定           98年度抗字第243號
抗  告  人  丙○○
            甲○○
相  對  人  乙○○○○○○
上列抗告人因與相對人間聲明異議事件，對於民國98年7 月30日
臺灣高雄地方法院98年度審事聲字第81號所為裁定提起抗告，本
院裁定如下：
    主  文
抗告駁回。
抗告程序費用由抗告人負擔。
    理  由
一、抗告意旨略以：本件強制執行查封之動產，經原執行法院指
    定華淵鑑價股份有限公司（下稱華淵公司）鑑定價格，並通
    知抗告人向華淵公司繳納鑑價費，該公司於98年6 月5 日提
    供匯款帳戶，惟未說明鑑價費為新臺幣（下同）3,300 元，
    抗告人慮及執行程序之無法進行，隨依原執行法院所訂定鑑
    價收費標準，給付華淵鑑價公司1,200 元，抗告人並無繳付
    不足之故意，乃原執行法院以抗告人未足額繳納鑑價費，致
    執行程序不能進行，而裁定駁回其強制執行之聲請，雖經其
    提出異議，原執行法院仍裁定駁回其異議，原裁定即有違誤
    ，應予廢棄云云。
二、按債權人於執行程序中應為一定必要之行為，無正當理由而
    不為，經執行法院再定期命為該行為，無正當理由逾期仍不
    為者，執行法院得以裁定駁回其強制執行之聲請，此為強制
    執行法第28條之1 本文及第1 款所明定。又所謂「債權人於
    執行程序中應為一定必要之行為」，係指債權人不為一定必
    要之行為，執行程序即不能進行者而言。
三、另按原執行法院訂有鑑價收費標準表，其間第二編列有鑑價
    費收費標準，第2 條固載明動產無論其數量大小，每一委託
    案件收取1,200 元。惟同條第2 項亦規定前項鑑定之物，如
    性質特殊，數量龐大，種類繁多，鑑定須專業或費時者，除
    收取各該費用外，得報經承辦法官或司法事務官核可後，酌
    予加收鑑定費。足見鑑定之物如有上開第2 條第2 項之情形
    ，仍可酌予加收鑑定費。
四、經查，本件強制執行查封委託鑑定之物品達10項之多（原查
    封11項物品，後經抗告人撤回對電腦之查封），有查封物品
    清單附原執行卷可稽。又抗告人經執行法院於98年2 月16日
    、同年4 月28日兩度發函命繳納鑑價費用，均未於期限內繳
    納。而後執行法院復於98年5 月22日發函囑託華淵公司鑑定
    查封物品之價格，並副知抗告人於收文後5 日內逕向該公司
    繳納費用，詎抗告人於同年6 月3 日收受通知後，經華淵公
    司回覆抗告人應繳納鑑價費用為3,300 元，惟抗告人委由代
    理人向該公司稱僅願繳交1,200 元，並先行匯付此金額，該
    公司認1,200 元不符作業成本，實難承本案，並將退費予抗
    告人。此有鑑價函、陳報狀、送達證書及華淵公司函文附執
    行卷可據。據上抗告人經執行法院兩度定期命其繳納鑑定費
    用，其不予繳納，已難認有正當理由。嗣執行法院第三次通
    知其繳納鑑價費，亦未足額繳納，致執行程序不能進行，原
    執行法院裁定駁回其強制執行之聲請，於法即無不合，原審
    並駁回其異議，核無違誤。至抗告人指稱華淵公司之鑑價費
    用超過一般收費標準一節，此乃抗告人應另行向執行法院聲
    請審酌之事，其未循聲請途徑，竟未繳足鑑價費用，自無理
    由，抗告意旨指摘原裁定不當，求予廢棄，非有理由，應予
    駁回。
五、據上論結，本件抗告為無理由，爰依強制執行法第30條之1
    ，民事訴訟法第495 條之1 、第449 條第1 項、第95條、第
    78條，裁定如主文。
中    華    民    國    98    年    9     月    11    日
                              民事第四庭
                                  審判長法官  蔡文貴
                                  法      官  黃科瑜
                                  法      官  謝靜雯
以上正本證明與原本無異。
本件裁定不得再抗告。
中    華    民    國    98    年    9     月    14    日
                                  書  記  官  張雲義


司法院資訊處製作；財團法人民間司法改革基金會備份。
